臺灣屏東地方法院刑事判決　　　　　　　　　　　　　九十一年度訴字第二二號
　　公　訴　人　臺灣屏東地方法院檢察署檢察官
　　被　　　告　丙○○
　　指定辯護人　本院公設辯護人　丁○○
右列被告因傷害等案件，經檢察官提起公訴（九十一年度偵字第二十八號），本院判
決如左：
    主  文
丙○○使人受重傷，累犯，處有期徒刑伍年捌月。又於夜間侵入住宅竊盜，處有期徒
刑壹年貳月。應執行有期徒刑陸年捌月。
    事  實
一、丙○○曾因竊盜案件，經本院判處有期徒刑十月確定，並於民國八十三年十二月
    二十日服刑完畢。惟仍不知悔改，旋又犯竊盜罪，經本院於八十四年七月二十五
    日以八十四年易字第九九八號判決判處有期徒刑六月（於八十四年九月二十二日
    確定）；因犯妨害公務罪，經台灣台東地方法院於八十四年八月十日以八十四年
    易字第四八七號判決判處有期徒刑十月（於八十四年十月十六日確定）；因竊盜
    案件，經本院於八十五年四月十八日以八十四年易字第二三二○號判決判處有期
    徒刑二年（於八十五年五月十日確定）；因侵占案件，經本院於八十五年七月四
    日判決有期徒刑六月（於八十五年八月九日確定）。丙○○自八十五年四月十五
    日起入屏東監獄服刑，本應執行至八十九年一月十日完畢，惟於八十六年十二月
    十一日即縮短刑期假釋出獄（業經撤銷假釋，現在監執行中），並於同日轉入台
    灣東成技能訓練所接受感訓處分，八十八年八月六日免予繼續執行離所。
二、丙○○明知其仍在假釋期間，猶未能檢束言行，竟於八十八年十一月十日凌晨一
    時許，在屏東縣枋山鄉楓港村楓港加油站前，因細故與洪進興發生口角後，基於
    重傷害之犯意，出手毆打洪進興之頭部，並持尚未開瓶之易開罐朝洪進興頭部丟
    擲，造成洪進興受有兩側硬腦膜下出血合併器質性精神病之重傷害，丙○○在有
    偵查犯罪權限之公務員尚未發覺行為人之前，即主動向屏東縣警察局枋寮分局楓
    港派出所自首，嗣並接受裁判。
三、丙○○另意圖為自己不法之所有，於八十九年三月二十二日三時十五分許之夜間
    ，侵入屏東縣獅子鄉內獅村十二號甲○○○住宅，竊取甲○○○所有之金項鍊二
    條、金手環二對及觀賞用石頭三粒。其於得手正欲離去之際，適為甲○○○返家
    撞見，經報警後循線查獲。
四、傷害部分，經洪進興之同居人黃翠享告發由臺灣高雄地方法院檢察署呈請臺灣高
    等法院高雄分院檢察署函轉台灣屏東地方法院檢察署檢察官偵查起訴。竊盜部分
    ，經甲○○○訴由屏東縣警察局枋寮分局報請台灣屏東地方法院檢察署檢察官偵
    查起訴。
    理  由
一、訊據被告丙○○對右揭事實均坦承不諱，且查：(一)傷害部分，業經證人即枋寮分
    局楓港派出所警員乙○○證述明確（本院九十一年五月二十九日審判筆錄），並
    有阮綜合醫院門診病歷表、診斷證明書、枋寮醫院出院病歷摘要及被告書立之切
    結書各乙份附卷可稽，復觀洪進興所受傷勢，與被告所陳之毆打方式及毆打位置
    吻合，足認被告自白與事實相符。(二)竊盜部分，被告自白情節與被害人甲○○○
    指訴之情節相符，並有刑事案件報案三聯單影本乙紙附卷足憑，本件事證明確，
    被告犯行堪予認定。
二、按於身體或健康有重大不治或難治之傷害，謂之重傷，刑法第十條第四項第六款
    定有明文。經查被害人洪進興遭被告毆打致受有兩側硬腦膜下出血合併器質性精
    神病之傷害，已如前述，而根據文獻報告及臨床經驗，此種器質性人格違常，係
    屬較難治療之精神疾病，有國立成功大學醫學院附設醫院八十六年一月十三日（
    八六）成附醫醫事字第五六五○號函可稽（台灣台南高等法院台南分院八十五年
    度交上易字第二○一四號判決參照），故被害人洪進興所受之傷害，應屬刑法第
    十條第四項第六款所謂其他於身體或健康，有重大不治或難治之重傷害。是核被
    告丙○○所為，係犯刑法第二百七十八條第一項之重傷害罪及同法第三百二十一
    條第一項第一款之夜間侵入住宅竊盜罪。其所犯上開兩罪，犯意各別，行為互異
    ，應分論併罰。又被告曾因犯竊盜罪，經法院判處有期徒刑十月確定，而於八十
    三年十二月二十日執行完畢，茲有台灣屏東地方法院檢察署刑案資料查註紀錄表
    乙紙在卷可按，其於五年內再犯有期徒刑以上刑之重傷害罪，為累犯，應依法加
    重其刑。惟其所犯竊盜罪部分，距離前開徒刑執行完畢之時間已逾五年，而其後
    所犯竊盜、妨害公務各罪所受徒刑之宣告，又尚未執行完畢（台灣屏東地方法院
    檢察署刑案資料查註紀錄表第七頁、本院卷附屏東監獄受刑人查詢資料、受刑人
    在監執行證明書及被告在監資料等參照），故不構成累犯。末查，被告對其所犯
    重傷害罪部分，自稱於警方尚不知何人所為之前，即主動前往屏東縣警察局枋寮
    分局楓港派出所向警自首一情，經核與證人即枋寮分局楓港派出所警員乙○○結
    證之情節相符，應可採信，爰依刑法第六十二條前段之規定，減輕其刑。茲審酌
    被告有竊盜、妨害公務及侵占等多項前科，素行不良，其重傷他人及竊盜財物之
    動機、手段、被害人洪進興身體受傷之程度、被害人甲○○○財產損失之情形；
    其於傷害洪進興後，尚能主動向警方自首，於偵、審亦皆能坦承犯行，態度良好
    ，惟始終未賠償兩被害人所受損害等一切情狀，爰分別量處如主文所示之刑，並
    定其應執行之刑，以資懲儆。
據上論斷，應依刑事訴訟法第二百九十九條第一項前段，刑法第二百七十八條第一項
、第三百二十一條第一項第一款、第四十七條、第六十二條前段、第五十一條第五款
，判決如主文。
中      華      民      國      九十一      年     六     月     七     日
                                      臺灣屏東地方法院刑事第一庭
                                          法  官   王以齊
右正本證明與原本無異。
如不服本判決應於收受本判決後送達後十日內向本院提出上訴書狀，其未敘述上訴理
由者，並得於提起上訴後十日內向本院補提理由書狀（均須按他造當事人之人數附繕
本 ）「切勿逕送上級法院」
                                          書記官   林天化
中      華      民      國      九十一      年     六     月     十     日
附錄本判決論罪科刑法條：
刑法第二百七十八條第一項
使人受重傷者，處五年以上十二年以下有期徒刑。
刑法第三百二十一條第一項第一款
犯竊盜罪而有左列情形之一者，處六月以上、五年以下有期徒刑：
一  於夜間侵入住宅或有人居住之建築物、船艦或隱匿其內而犯之者。
